臺灣臺中地方法院民事裁定
111年度聲字第235號
聲  請  人  阮語豔  

上列聲請人因與相對人邱名媛間請求撤銷所有權移轉行為及塗銷
所有權移轉登記事件（本院111年度重訴字第184號），聲請法官
迴避，本院裁定如下：
    主  文
聲請駁回。
    理  由
一、按遇有下列各款情形，當事人得聲請法官迴避：一、法官有
    民事訴訟法第32條所定之情形而不自行迴避者。二、法官有
    前條所定以外之情形，足認其執行職務有偏頗之虞者。當事
    人如已就該訴訟有所聲明或為陳述後，不得依前項第2款聲
    請法官迴避。但迴避之原因發生在後或知悉在後者，不在此
    限，同法第33條定有明文。所謂法官有應自行迴避而不自行
    迴避以外之情形，足認其執行職務有偏頗之虞，據以聲請法
    官迴避者，應以法官對於訴訟標的有特別利害關係，或與當
    事人之一造有密切之交誼或嫌怨，或有其他情形客觀上足疑
    其為不公平之審判者為其原因事實，若僅憑當事人之主觀臆
    測，或不滿意法官進行訴訟遲緩、不就當事人聲明之證據為
    調查，或認法官指揮訴訟欠當，則不得謂其執行職務有偏頗
    之虞。且上開迴避之原因，依同法第34條第2項、第284條之
    規定，應自為聲請之日起，3日內提出能即時調查之證據釋
    明之（最高法院109年度台聲字第2359裁定意旨參照）。
二、聲請意旨略以：本院111年度重訴字第184號請求撤銷所有權
    移轉行為及塗銷所有權移轉登記事件（下稱本案訴訟）之承
    審法官故意壓案數月、未依聲請人陳報之金額核定訴訟標的
    價額，復要求聲請人於極短時間內補繳鉅額裁判費、補正聲
    明及請求權基礎否則駁回聲請人之訴，實非為事細心之人，
    或故意欲坑害聲請人。此外，相對人委任之訴訟代理人鄭晃
    奇律師前有違反律師法之情事，經聲請人一再聲請禁止其代
    理相對人，本案訴訟承審法官均置之不理，顯有圖利被告之
    嫌，足見本案訴訟確有撤換法官之必要性，爰聲請法官迴避
    等語。
三、經查：
　㈠聲請人指摘本案訴訟承審法官壓案數月，係不滿意法官進行
    訴訟遲緩，依前開說明，尚不足以認定本案訴訟承審法官執
    行職務有偏頗之虞。
　㈡聲請人雖主張本案訴訟承審法官未依聲請人陳報之金額核定
    訴訟標的價額，復要求聲請人於極短時間內補繳鉅額裁判費
    、補正聲明及請求權基礎否則駁回起訴，有應迴避之必要性
    等語。然本案訴訟標的價額核定及命補繳裁判費之裁定係由
    受理補字案件之法官作成，而非本案訴訟承審法官，有該裁
    定附卷可稽（見本案訴訟卷第88頁），已難認定本案訴訟承
    審法官有聲請人所指核定訴訟標的價額不當之情事，況且聲
    請人如對本案訴訟核定之標的價額不服，本可循抗告途徑以
    為救濟，尚難依此遽認本案訴訟承審法官有執行職務偏頗或
    為不公平審判之虞。另按「起訴，應以訴狀表明訴訟標的及
    其原因事實、應受判決事項之聲明，提出於法院」，民事訴
    訟法第244條第1項第2、3款定有明文，觀諸聲請人提出之本
    案訴訟起訴狀（見本案訴訟卷第13至23頁），可知聲請人記
    載之原因事實繁雜，則本案訴訟承審法官依前開規定命聲請
    人補正訴之聲明及對應之請求權基礎，尚屬訴訟指揮權之正
    當行使，要難認定有何故意坑害聲請人之情事。
　㈢聲請人復主張相對人於本案訴訟委任之訴訟代理人鄭晃奇律
    師有違反律師法之情事，本案訴訟承審法官未禁止鄭晃奇律
    師代理相對人，顯係圖利被告等語，然聲請人就此部分主張
    ，既未提出任何能即時調查之證據以為釋明，自不得依聲請
    人主觀臆測認定本案訴訟承審法官有聲請人所指圖利被告之
    情事。
　㈣從而，本件聲請人聲請法官迴避，所舉事由均與民事訴訟法
    第33條第1項所定要件不合，復未提出能即時調查之證據以
    釋明本案訴訟承審法官有偏頗之情事或應迴避之事由，則其
    聲請法官迴避，於法不合，應予駁回。　
四、據上論結，本件聲請為無理由，依民事訴訟法第35條第1項
    前段，裁定如主文。
中　　華　　民　　國　　111 　年　　9 　　月　　12　　日
　　　　　　　　　民事第二庭  審判長法  官  呂麗玉
                                    法  官  江奇峰
                                    法  官  鄭百易
正本係照原本作成。
如不服本裁定應於送達後10日內向本院提出抗告狀，並繳納抗告
費新臺幣1,000元。
中　　華　　民　　國　　111 　年　　9 　　月　　12　　日
                                    書記官 唐振鐙